# 私募基金公允价值

提问人：jiuzhou010 时间：2023-05-30 16:13:27
陈老师，想咨询一下，一家投资公司，投资了几个私募基金，是有限合伙人，基金管理人每年会提供基金报告，这些私募基金我们如何确认其公允价值并进行账务处理呀？

回答人：chenyiwei
一般情况下，在对管理人的独立性、职业操守和专业胜任能力进行核实的基础上，可以依据管理人提供的基金年度管理报告中列出的基金净值确定其所持有份额的公允价值。
建议向管理人了解基金的底层投资资产状况及估值方法，合理判断其估值能否代表底层投资资产的公允价值；另外，在确定基金整体公允价值的基础上，根据合伙协议对管理费计提、业绩奖励、合伙人收益分配和亏损分担方面的约定，测算期末本企业所持基金份额的公允价值。